【裁判字號】    95,抗,302
【裁判日期】    951128
【裁判案由】    停止執行
【裁判全文】
臺灣高等法院臺南分院民事裁定  95年度抗字第302號
抗  告  人  甲○○
相  對  人  臺南縣永康市農會
法定代理人  乙○○
上列抗告人因與相對人間聲請停止強制執行事件，對於中華民國
95 年8月30日臺灣臺南地方法院95年度聲字第1095號裁定，提起
抗告，本院裁定如下：
    主  文
抗告駁回。
抗告程序費用抗告人負擔。
    理  由
一、抗告人在原審聲請停止強制執行意旨略以：抗告人已向原審
    民事庭提起第三人異議之訴，為此聲請裁定停止原審93年度
    執字第28012號強制執行事件之強制執行程序等語。
二、抗告人抗告意旨亦略以：
（一）原審93年度執字28012 號強制執行事件，拍賣抗告人所有
      之石塊、級配、砂石等建築資源回收物（下稱建材）堆置
      之土地，相對人主張建材為土地重要成分，依民法811 條
      規定與土地附合為土地之一部分，予以進行拍賣。惟因上
      揭建材隨車輛進出貨在變動，豈能附合成為土地之一部分
      進行拍賣，況該部分為抗告人所有，於抗告人異議後亦無
      另鑑價即予拍賣，客觀上應認該建材並未拍定。
（二）原審認土地已拍定，拍定價額新臺幣（下同）40,880,000
      元，增值稅12,428,378元，受償價額28,451,622元，按週
      年利率5％計算4年4個月，酌定6,164,517元為擔保金。惟
      抗告人所有在土地上之建材，因相對人主張附合而為土地
      重要成分始生糾葛，該建材抗告人隨時派車遷離，價值不
      值6,164,517元，充其量約值1,521,920元，原審未詳查即
      於拍賣公告註記依民法811 條規定建材附合土地，併同土
      地進行拍賣，自難折服，抗告人收集建材，分類以餬家口
      ，如無能力提供6,164,517元為擔保金，則該建材將被宣
      告沒收，無條件送予拍定人。
（三）被拍定之土地為工業用地，建築廠房後其借款利率應在年
      息2.2％至3％之間，貸與人即相對人之成本當更低，抗告
      人希望確認建材為抗告人所有，未被鑑價拍賣抗告人即可
      運離結案，不用費時4年又4個月。
（四）綜上所述，抗告人在土地堆置建材，於執行程序中已表明
      拍定後願遷離，原審併同土地進行拍賣，擔保金又定為6,
      164,517 元，抗告人實無力負擔，爰請廢棄原裁定，另為
      適當之處理等語。
三、按有回復原狀之聲請或提起再審或異議之訴，或對於和解為
    繼續審判之請求，或提起宣告調解無效之訴、撤銷調解之訴
    ，或對於許可強制執行之裁定提起抗告時，法院因必要情形
    或依聲請定相當並確實之擔保，得為停止強制執行之裁定，
    強制執行法第18條第2 項定有明文。又法院依強制執行法第
    18條第2 項裁定准許停止強制執行所定之擔保金，係備供債
    權人因停止執行所受損害之賠償，其數額應依標的物停止執
    行後，債權人未能即時受償或利用該標的物所受之損害額，
    或其因另供擔保強制執行所受之損害額定之，非以標的物之
    價值或其債權額為依據。經查抗告人以其向原審提起第三人
    異議之訴為理由，聲請裁定停止原審93年度執字第28012 號
    執行事件所為之強制執行程序，經依職權調取該強制執行案
    卷，及抗告人所提經原審以95年度訴字第1134號受理之第三
    人異議之訴事件案卷審核後，足認抗告人之聲請停止強制執
    行，非無理由，應予准許。次應審酌者，厥為抗告人所應提
    供擔保金之數額若干，始為適當而已。卷查本件相對人係以
    原審84年度拍字第1504號拍賣抵押物裁定為執行名義，聲請
    原審執行處查封債務人周鴻儒、周鴻良等人所有如該執行卷
    附表所示之土地，請求債務人周鴻儒、周鴻良等人應返還相
    對人3千萬元及利息、違約金，其中附表1部分已因公告應買
    期滿視為撤回，附表2部分則由訴外人林明弘以 40,880,000
    元拍定各情，既有該執行案卷足稽。爰審酌上列附表2 土地
    拍定價額為40,880,000元，增值稅為12,428,378元，則相對
    人因本件停止執行未能即時就經由拍賣該不動產受償之債權
    額至多28,451,622元，可能因無法運用該筆資金而發生相當
    於利息之損失，且該項損失之利率以依法定利率即週年利率
    5％ 計算較為客觀，亦不受利率波動之影響，應屬核算相對
    人因停止執行所受損害最妥適之標準。復因上揭第三人異議
    之訴之民事訴訟，其標的價額已逾民事訴訟法第466 條所定
    金額，得上訴第三審，則該訴訟事件至三審確定，依據各級
    法院辦案期限實施要點規定計算，其期間約為4年4個月。則
    依上揭標準計算結果，抗告人應提供之擔保金額，自以6,16
    4,517元為適當（計算式：（ 28,451,622元X5%X（4+4/12）
    年）。
四、原審本於同上之見解，裁定抗告人供擔保6,164,517 萬元後
    ，原審93年度執字第28012 號執行事件之強制執行程序，於
    該院95年度訴字1134號第三人異議之訴事件，判決確定或和
    解、撤回前應暫予停止，經核認事用法並無不合。抗告人猶
    執上揭自以為是之片面情詞，指摘原裁定不當，求予廢棄改
    判，非有理由，應予駁回。
五、據上論結，本件抗告為無理由，應依強制執行法第30 條之1
    ，民事訴訟法第495 條之1第1項、第449條第1項、第95條、
    第78條，裁定如主文。
中    華    民    國    95    年    11    月     28   日
                  民事第四庭  審判長法  官  王惠一
                                    法  官  蘇重信
                                    法  官  林永茂
上為正本係照原本作成。
如不服本裁定，僅得於收受本裁定正本送達後10日內以適用法規
顯有錯誤為理由，向本院提出抗告狀（須附繕本），依法應繳納
抗告費新台幣1千元，並委任律師為訴訟代理人，經本院許可後
始可再抗告於最高法院。
中    華    民    國    95    年    11    月     28   日
                                    書記官  謝素嬿
【附記】
民事訴訟法第495條之1第2項準用同法第466條之1第1、2項規定
：
(1)對於第二審判決上訴，上訴人應委任律師為訴訟代理人。但上
  訴人或其法定代理人具有律師資格者，不在此限。
(2)上訴人之配偶、三親等內之血親、二親等內之姻親，或上訴人
  為法人、中央或地方機關時，其所屬專任人員具有律師資格並
  經法院認為適當者，亦得為第三審訴訟代理人。
                                                 Ｊ


司法院資訊處製作；財團法人民間司法改革基金會備份。
